【裁判字號】    99,抗,820
【裁判日期】    990719
【裁判案由】    聲請定其應執行刑
【裁判全文】
臺灣高等法院刑事裁定                  99年度抗字第820號
抗  告  人
即 受刑 人  甲○○原名陳宜.
上列抗告人因聲請定其應執行刑案件，不服臺灣桃園地方法院中
華民國99年6月15日裁定（99年度聲字第2065號），提起抗告，
本院裁定如下：
    主  文
抗告駁回。
    理  由
一、本件抗告意旨略以：抗告人就偽造文書、詐欺、搶奪等案件
    所受有罪判決，均係不白之冤，檢方在無充足證據下將抗告
    人起訴定罪，其中偽造文書、詐欺部分均已執行完畢。抗告
    人就搶奪案業已聲請再審，惟不知原審裁定為何合併定其執
    行刑，請本院重新審理，以還抗告人清白云云。
二、按刑法第53條規定，數罪併罰，有二裁判以上者，依第51條
    之規定，定其應執行之刑。次按，「定執行刑之立法意旨，
    一方面為執行刑之便利，他方面係為受刑人之利益」（最高
    法院84年度台非字第452 號判決意旨參照），且法律上屬於
    自由裁量事項，尚非概無法律性之拘束，在法律上有其外部
    界限及內部界限。前者法律之具體規定，使法院得以具體選
    擇為適當裁判，此為自由裁量之外部界限。後者法院為自由
    裁量時，應考量法律之目的，法律秩序之理念所在，此為自
    由裁量之內部界限。法院為裁判時，二者均不得有所踰越。
    在數罪併罰而有二裁判以上，應定其應執行刑之案件，法院
    所為刑之酌定，固屬自由裁量事項，然對於法律之內、外部
    界限，仍均應受其拘束（最高法院94年度台非字第21號判決
    意旨參照）。
三、經查，本件受刑人所犯如附表編號1至3所示各罪，先後經台
    灣桃園地方法院、最高法院判決確定在案，此有台灣桃園地
    方法院96年度簡上字第608號判決、同院97年度簡上字第203
    號判決、最高法院99年度台上字第2293號判決及本院被告全
    國前案紀錄表在卷可稽，嗣經檢察官聲請定其應執行之刑，
    原審法院經審核卷證結果，認其聲請為正當，依刑事訴訟法
    第477條第1項，刑法第53條、第51條第5 款等規定，裁定其
    應執行刑為有期徒刑1年，如易科罰金，以銀元300元即新台
    幣900元折算1日。其所定應執行刑係各宣告刑中之刑期最長
    —有期徒刑6月以上，各刑合併—有期徒刑1年1 月15日以下
    之範圍內，符合外部性界限及內部性界限。原審裁定經核即
    無不合，本件受刑人抗告意旨以受刑人所受有罪判決係屬冤
    抑，且受刑人已就搶奪案聲請再審中，原審裁定合併定其應
    執行之刑係屬違法云云，顯無理由，應予駁回。
四、據上論斷，應依刑事訴訟法第412條，裁定如主文。
中    華    民    國    99    年    7     月    19    日
                  刑事第八庭審判長法  官  張傳栗
                                  法  官  黃斯偉
                                  法  官  劉嶽承
以上正本證明與原本無異。
如不服本裁定，應於收受送達後五日內向本院提出抗告狀。
                                  書記官  何仁崴
中    華    民    國    99    年    7     月    19    日

司法院資訊處製作；財團法人民間司法改革基金會備份。
